臺灣高雄地方法院刑事判決　　　　　　　　　　九十三年度交簡上字第二四七號
　　上　訴　人
　　即　被　告　甲○○　男　五.
右上訴人因公共危險案件，不服臺灣高雄地方法院交通法庭九十三年度交簡字第二八
○一號中華民國九十三年十月二十八日第一審判決（聲請簡易判決處刑案號：臺灣高
雄地方法院檢察署九十三年度偵字第一七六三○號），提起上訴，本院判決
如左：
    主  文
上訴駁回。
    事  實
一、甲○○於民國九十三年八月三十一日二十時四十分許，在高雄市○○路某小吃店
    ，服用酒類已達不能安全駕駛動力交通工具之程度後，仍駕駛車牌號碼ＺＪ－○
    四五五號自小客車，嗣於行經高雄市鼓山區○○○路之高雄市政府警察局鼓山派
    出所前，欲在該派出所前停車時，因酒力發作，行車不穩，無法順利停妥車輛，
    而在該派出所前數度前進後退，惟仍未能停妥，最後將車輛停放在該派出所前方
    道路之內外側快車道間，經值班警員乙○○發覺其行車狀況有異，乃上前盤查，
    發現被告身上有酒味，乃將被告帶回派出所，並於同日二十時五十一分許對甲○
    ○進行呼氣之酒精濃度測試，測得其吐氣酒精濃度已達每公升一點一五毫克，因
    而查獲上情。
二、案經高雄市政府警察局鼓山分局報告臺灣高雄地方法院檢察署檢察官聲請簡易判
    決處刑。
    理  由
一、訊據被告甲○○矢口否認右揭犯行，辯稱：伊當時是自己到派出所請求協助，沒
    有酒醉開車，伊當時是將車子停好才進去請警察打電話給伊之家人，伊並非被攔
    檢的云云；又稱：不曉得是否伊開車的，伊可能是被朋友放鴿子的云云。然查，
    右揭事實，業據高雄市政府警察局鼓山分局新濱派出所警員乙○○職務報告陳稱
    ：於上述時、地，見ＺＪ─０四五五號自小客車蛇行至派出所前，並前進後退多
    次，之後便鈄停放在馬路中間，警員上前盤查，該駕駛人（指被告）自行下車，
    經帶回所內酒測值每公升高達一點一五毫克等語，並經證人乙○○到庭證述屬實
    。且被告既自稱係將車子停好才進入派出所，又何以辯稱「不曉得是否我開車的
    ，我可能是被朋友放鴿子」云云，是被告辯詞前後矛盾，顯不足採。而證人乙○
    ○與被告既素無怨隙，衡情當無設詞誣陷之可能，其證詞亦無任何不可採之瑕疵
    。此外，並有酒精測試單、舉發違反道路交通管理事件通知單、測試觀察紀錄表
    各一份在卷可資佐證，被告犯行已堪認定。
二、核被告甲○○所為，係犯刑法第一百八十五條之三之公共危險罪。原審依刑法第
    一百八十五條之三、第四十一條第一項前段，罰金罰鍰提高標準條例、第二條規
    定，並審酌被告明知飲用酒類後對於發生道路交通事故之機率，較未飲酒者為高
    ，竟於飲酌酒類後呼氣酒精濃度測試高達每公升一‧一五毫克，遠超過安全標準
    之每公升○‧五五毫克，猶不知謹慎，仍駕駛具有高度危險性之自小客車，無視
    於公眾生命財產安全，亦自陷於危險狀態之中，嚴重侵害道路交通往來之安全，
    惟念其尚未肇事等一切情狀，量處拘役五十五日，並諭知易科罰金以三百元折算
    一日之折算標準，經核認事用法尚無不合，量刑亦稱妥適，被告以原審認事有誤
    為由，而提起上訴，指摘原判決不當，為無理由，應予駁回。
據上論斷，應依刑事訴訟法第四百五十五條之一第三項、第三百六十八條，判決如主
文。
本案經檢察官丙○○到庭執行職務。
中　　　華　　　民　　　國　　九十三　　年　　 十二 　　月　　二十八　　日
                                  臺灣高雄地方法院交通法庭
                                        審判長法官   張世賢
                                              法官   呂曾達
                                              法官   王啟明
右正本證明與原本無異。
不得上訴。
    　　　　　　　　　　　　　　　　　　　　　書記官  陳寰瑛
中　　　華　　　民　　　國　　九十三　　年　　 十二 　　月　　二十八　　日
